臺灣高等法院刑事判決　　　　　　　　96年度交上訴字第81號
上　訴　人
即　被　告　乙○○
上列上訴人因公共危險等案件，不服臺灣臺北地方法院95年度交
訴字第25號，中華民國96年3月30日第一審判決（起訴案號：臺
灣臺北地方法院檢察署95年度偵字第27515號），提起上訴，本
院判決如下：
    主  文
上訴駁回。
    事  實
一、乙○○於民國（下同）95年10月7日凌晨2時23分，駕駛車號
    DJ-2199號自用小客車，沿台北市○○區○○街單行道行駛
    時，本應注意駕駛人駕駛汽車，應遵守道路交通標誌、標線
    、號誌之指示，且行經交岔路口時，應遵守道路交通號誌之
    指示，並注意車前狀況，隨時採取必要之安全措施，而依當
    時情況，天候為陰天、光線為夜間有照明，視距良好、無障
    礙物，路面鋪裝柏油、狀態乾燥、無缺陷，並無不能注意之
    情事，竟疏未注意沿武昌街由西向東逆向行駛，於行經武昌
    街二段與西寧南路口時，復闖越路口紅燈，撞及沿西寧南路
    自北向南由甲○○所騎乘車號EFR-325號輕型機車之右側車
    身，致甲○○與其所搭載之乘客丙○○一同人車倒地，因而
    使甲○○受有右側內踝骨折、右側髕骨骨折等傷害，而丙○○則受有右手舟狀骨骨折、左第5指足指骨折等傷害。詎乙○○於肇事後，明知甲○○、丙○○可能受有傷亡，竟未下
    車察看，並留置現場協助處理事故及給予傷者必要之救護，
    反而逕自駕車逃逸，嗣經路旁之陳政群記下肇事車輛車牌，
    始報警循線查獲。
二、案經甲○○、丙○○訴由台北市政府警察局萬華分局報請台
    灣台北地方法院檢察署檢察官偵查起訴。
    理  由
一、案件經檢察官提起公訴，被告乙○○於本院審理中就被訴事
    實為有罪之陳述，經本院合議庭認合於刑事訴訟法第273條
    之1第1項規定，經審判長告知簡式審判程序之旨，並聽取公
    訴人及被告意見後，裁定進行簡式審判程序，合先敘明。
二、訊據被告對於上揭犯罪事實均坦承不諱，核與告訴人甲○○
    、丙○○之指訴相符（見偵查卷第20、21、25、26頁），並
    經目擊證人陳政群於警詢時證述明確（見偵查卷第30、31頁
    ），復有台北市政府警察局萬華分局交通分隊道路交通事故
    補充資料表、交通事故談話紀錄表、疑似道路交通事故肇事
    逃逸追查表、道路交通事故現場圖、台北市○○○○○道路
    交通事故肇事人自首情形紀錄表、道路交通事故調查報告表
    各乙份、台北市立聯合醫院和平院區診斷證明書2紙及現場
    照片8幀附卷可稽（見偵查卷第23、28、45至57頁），是被
    告之自白，應與事實相符，足以採信。
三、按駕駛人駕駛汽車，應遵守道路交通標誌、標線、號誌之指
    示；又汽車行駛時，駕駛人應注意車前狀況，並隨時採取必
    要之安全措施；汽車行駛至交岔路口，其行進應遵守燈光號
    誌之指示，道路交通安全規則第90條、第94條第3項及第102
    條第1項第1款分別定有明文，被告為已考領自小客車駕照之
    人，有卷附汽車駕駛人駕照種類資料乙份可佐，其對上開規
    定自難諉稱不知。查被告於上揭時地駕駛自小客車，依當時
    情況，天候為陰天、光線為夜間有照明，視距良好、無障礙
    物，路面鋪裝柏油、狀態乾燥、無缺陷，並無不能注意之情
    事，且被告駕車行經交岔路口時，本應盡其注意義務遵守燈
    光號誌指示，並隨時注意車前狀況以避免危險發生，竟疏未
    注意及此，沿武昌街逆向行駛，並闖越路口紅燈，致肇事使
    人受傷，被告顯有過失甚明，且若無被告逆向行駛、闖紅燈
    之違規行為，當無告訴人甲○○、丙○○倒地受傷之結果發
    生，是被告之過失行為與告訴人甲○○、丙○○所受之傷害
    結果間，自具有相當因果關係。本件事證明確，被告犯行堪
    予認定，應依法論科。
四、核被告所為，係犯刑法第185條之4之肇事逃逸罪及同法第28
    4條第1項前段之過失傷害罪。其以一過失行為，同時致告訴
    人甲○○、丙○○受傷，係以一行為而觸犯二個過失傷害罪
    名，為想像競合犯，應依刑法第55條規定，從一重處斷。被
    告所犯上開二罪，犯意各別，行為互異，應予分論併罰。
五、原審以被告上開犯行，罪證明確，而適用刑法第185條之4、
    第284條第1項前段、第55條、第51條第5款、刑法施明法第1
    條之1，並審酌被告駕駛車輛本應注意道路交通安全規則之
    規定，以維護其他用路人之安全，竟違規逆向行駛、未注意
    車前狀況、闖紅燈，導致本件車禍發生，且於肇事致人受傷
    時，並未停留於現場照護受傷之人，以避免造成更嚴重之損
    害，反而逕自加速駕車離去，對於告訴人及公共安全所生之
    危害重大，且迄今未賠償告訴人之損失，殊非可取；惟考量
    其並無前科之素行，有本院被告前案紀錄表乙份在卷可參，
    且於事後坦承犯行及其生活狀況等一切情狀，分別就過失傷
    人罪量處有期徒刑6月，駕駛動力交通工具肇事致人受傷逃
    逸罪量處有期徒刑6月，並定其應執行有期徒刑11月。經核
    其認事用法均無不合，量刑亦屬妥適。被告上訴請求於和解
    後從輕量刑為由，指摘原判決不當，惟查：被告上訴本院後
    ，迄今仍未與告訴人等達成和解，是其上訴無理由，應予駁
    回。
據上論斷，應依刑事訴訟法第368條、第273之1第1項，判決如主
文。
本案經檢察官郭啟東到庭執行職務。
中　　華　　民　　國　　96　　年　　5 　　月　　30　　日
　　　　　　　　　刑事第8 庭審判長法　官　鄭文肅
　　　　　　　　　　　　　　　　  法　官　蔡光治
　　　　　　　　　　　　　　　　  法　官　張明松
以上正本證明與原本無異。
公共危險部分如不服本判決，應於收受送達後10日內向本院提出
上訴書狀，其未敘述上訴之理由者並得於提起上訴後10日內向本
院補提理由書（均須按他造當事人之人數附繕本）。
                                  書記官  柯月英
中　　華　　民　　國　　96　　年　　5 　　月　　30　　日
附錄：本案論罪科刑法條全文
刑法第185條之4
駕駛動力交通工具肇事，致人死傷而逃逸者，處6月以上5年以下
有期徒刑。
刑法第284條
因過失傷害人者，處6月以下有期徒刑、拘役或5百元以下罰金，
致重傷者，處1年以下有期徒刑、拘役或5百元以下罰金。
從事業務之人，因業務上之過失傷害人者，處1年以下有期徒刑
、拘役或1 千元以下罰金，致重傷者，處 3 年以下有期徒刑、
 拘役或 2 千元以下罰金。
